# 收入准则和租赁准则的适用

提问人：rszjf 时间：2023-08-06 22:02:36
根据收入准则，租赁合同优先适用租赁准则。但在有些场景下，租赁和提供服务不是很容易区分，比如超市的上架费，收入准则可能认定为支付客户款项，但如果合同条款更改为对超市特定区域特定货架特定期间的租赁条款，是否可优先适用租赁条款。那么两种认定下，单项履约义务分配的价格就变化了。上述理解是否准确呢？区分的原则是什么？感谢！

回答人：chenyiwei
“如果合同条款更改为对超市特定区域特定货架特定期间的租赁条款”：由于租赁的定义中包含主导租赁资产在特定期间内的使用主导权，而如果仅仅取得货架的使用权，其他方面仍由超市方面主导，显然并不合理，所以在这种情况下，应当合理怀疑超市仅仅是供应商的代理人，供应商只有在将商品出售给消费者后才能确认销售收入。
牵一发而动全身，建议谨慎考虑，不要做明显违反商业逻辑的事情。